【裁判字號】    98,交聲,606
【裁判日期】    980424
【裁判案由】    聲明異議
【裁判全文】
臺灣高雄地方法院交通事件裁定         98年度交聲字第606號
原處分機關  高雄市政府交通局
異  議  人
即受處分人  甲○○
上列異議人即受處分人因違反道路交通管理處罰條例案件，對於
高雄市政府交通局民國98年3 月5 日所為之處分（原處分案號：
高市交裁字第裁32-B00000000號），聲明異議，本院裁定如下：
    主  文
異議駁回。
    理  由
一、本件聲明異議意旨略以：原處分機關以異議人即受處分人甲
    ○○於民國98年2 月4 日17時25分騎乘車號YXS-078 號機車
    ，行經高雄市○○路與建榮路交岔路口時違規闖紅燈直行，
    而依道路交通管理處罰條例第53條第1 項規定，科處異議人
    新台幣（下同）1,800 元之罰鍰，並記違規點數3 點，然當
    日異議人並無闖紅燈，員警所站位置距離該路口約100 公尺
    ，且躲藏在汽車後方，如何可以目擊異議人於近百公尺外穿
    越紅燈時係紅燈狀態，實令人質疑，其所為舉發有誤，為此
    依法聲明異議等語。
二、按汽車駕駛人，行經有燈光號誌管制之交岔路口闖紅燈者，
    處1,800 元以上5,400 元以下罰鍰，並予記違規點數3 點，
    道路交通管理處罰條例第53條第1 項、第63條第1 項第3 款
    分別定有明文。
三、經查：
  (一)本件異議人於上揭時間騎乘車號YXS-078 號機車，行經高雄
    市○○路與建榮路交岔路口時，因駕車行經有燈光號誌管制
    之交岔路口闖紅燈違規，經警當場攔查，並製單舉發，嗣經
    原處分機關依據道路交通管理處罰條例第53條、第63條第1
    項第3 款規定，於98年3 月5 日裁處異議人罰鍰1,800 元，
    並記違規點數3 點等情，為異議人所不爭執，並有上開裁決
    書、高雄市政府警察局高市警交字第B00000000 號舉發違反
    道路交通管理事件通知單1 紙在卷可憑，此部分事實堪予認
    定。
  (二)次查，證人即製作本件舉發通知單員警林俊佑於本院調查中
    結證稱：當時伊等站在鼓山三路北向距離建榮路口約50公尺
    處，這個距離可以目視的很清楚；伊與伊同事分站兩邊，1
    個站在人行道，1 個站在路緣附近，伊等是緊盯路口號誌及
    行車狀況，後來伊等2 人發現異議人於鼓山三路紅燈亮起時
    ，其他的車輛均停車，但異議人闖紅燈過來，伊同事就攔停
    並告訴異議人闖紅燈，但異議人說沒有，伊還特別對異議人
    說：「你看其他車輛均停下來，只有你騎過來，前方的路口
    也是紅燈，所以你闖紅燈沒有錯」；伊等所站位置雖不能看
    見路口停止線，但可以看到路口號誌，當時號誌顯示紅燈且
    其他的車輛都停車，伊確實有看到在紅燈情形下，異議人騎
    機車過來，且伊同事也會站到靠近車道的位置去看清楚路口
    的狀況，不會被路旁停車車身擋到視線，伊等會在看到有人
    闖紅燈過來時，才會退到車子後方，以免被違規人發現乘機
    跑走等語明確（院卷第23-26 頁），而證人與異議人素不相
    識，亦無怨隙，衡情應無故意為虛偽不實陳述之理，且依證
    人所證取締當時為晴天，視線清楚（院卷第24頁），及卷附
    照片所示證人取締時站立之位置（院卷第6 頁）等情以觀，
    證人取締位置縱與前揭違規路口有數十公尺之距離，然仍可
    看見該路口號誌及行車狀況，此情亦為異議人所不爭（院卷
    第25頁），是證人亦應無誤判或誤認之虞。
  (三)又本件雖無該車闖紅燈之採證照片或錄影可憑，然按路口燈
    號變換頻繁，闖紅燈之情形又屬稍縱即逝，倘要求員警必以
    錄影或照相為證，實為強人所難；況員警執行交通勤務，依
    法亦未要求必須以錄影或照相存證。是以本件闖紅燈之事實
    ，雖無照片或錄影佐證，亦難謂有何不當，否則於未裝設科
    學儀器之路段，豈非陷入駕駛人得任意違規之狀態，自非妥
    適；而本件異議人前揭違規行為，已據上開證人於本院調查
    中結證明確，異議人於此亦未能提出上開證人有誤認或故意
    構陷之具體事證，是縱裁決機關僅能由舉發員警證明異議人
    之違規行為，而未能提出照片或其他證據證明，亦難認其未
    盡舉證責任，而遽認裁決機關之處分為不當，是異議人辯稱
    本件並無可信服之科學採證證明其有闖紅燈之行為云云，亦
    不足為採。
四、綜上，原處分機關認異議人駕車行經有燈光號誌管制之交岔
    路口闖紅燈，且援引上開規定，裁處異議人罰鍰1,800 元，
    並記違規點數3 點，尚無違誤，是本件異議為無理由，自應
    予以駁回。
五、據上論斷，依道路交通案件處理辦法第19條，裁定如主文。
    綜上所述，
中    華    民    國    98    年    4     月    24    日
                      交通法庭  法  官  蔣志宗
以上正本證明與原本無異。
如不服本裁定應於送達後5日內向本院提出抗告狀。
中    華    民    國    98    年    4     月    24    日
                                書記官  李崑良


司法院資訊處製作；財團法人民間司法改革基金會備份。
